【裁判字號】    95,易,1398
【裁判日期】    951124
【裁判案由】    竊盜
【裁判全文】
臺灣桃園地方法院刑事判決              95年度易字第1398號
公  訴  人  臺灣桃園地方法院檢察署檢察官
被      告  乙○○
                      樓
                    （現另案在臺灣桃園監獄服刑中）
上列被告因竊盜案件，經檢察官提起公訴（95年度偵字第16754
號），被告在本院準備程序時就被訴事實為有罪之陳述，經合議
庭裁定改行簡式審判程序後，本院判決如下：
    主  文
乙○○攜帶兇器竊盜，處有期徒刑陸月，如易科罰金，以新臺幣
壹仟元折算壹日。扣案之鯉魚鉗貳把、老虎鉗壹把、鐵剪壹把、
螺絲起子壹把，均沒收。
    事  實
一、乙○○前曾因竊盜案件，經本院以九十五年度簡字第七０號
    判決判處有期徒刑四月確定，嗣於民國九十五年九月一日入
    監服刑，迄今尚未執行完畢，不知悔改，於上揭入監服刑前
    ，因家貧無錢使用，復意圖為自己不法所有，並基於竊盜犯
    意，於九十五年八月八日下午一時許，攜帶其所有，均為通
    體鐵製，客觀上足以傷害人之生命、身體，可供為兇器使用
    之鯉魚鉗二把、老虎鉗一把、鐵剪一把、螺絲起子一把，進
    入國防部陸軍司令部第六軍團工兵連工四營所監管，現今無
    人居住，位於桃園縣大溪鎮○○里○○路三十九巷四之一號
    一樓之「忠勇新村」職務官舍內，持上開老虎鉗、鯉魚鉗拆
    下廚房流理台裝設之八支鋁框（價值共約新臺幣二千元），
    而予竊取。嗣於當日下午一時三十分許，乙○○欲將竊得之
    鋁框搬離上處屋舍之際，為警查獲，當場並扣得乙○○所有
    供行竊所用之鯉魚鉗二把、老虎鉗一把、鐵剪一把、螺絲起
    子一把。
二、案經桃園縣政府警察局大溪分局移送臺灣桃園地方法院檢察
    署檢察官偵查起訴。
    理  由
一、訊據被告乙○○除辯稱：鋁框是伊用手拆下來的云云外，就
    其餘事實均坦承不諱。經查：
（一）被告於上開時間、地點，攜帶鯉魚鉗、老虎鉗、鐵剪、螺
      絲起子等工具，進入無人居住之國軍職務官舍內，以上開
      工具拆下廚房流理台裝設之八支鋁框，得手後隨即為警查
      獲，當場並扣得上開工具之事實，迭經被告於警詢、檢察
      官偵查中自承在卷，核與證人甲○○在警詢中指述其服役
      於國防部陸軍司令部第六軍團工兵連工四營，而該單位受
      託保管上開官舍，現今無人居住，至於被告竊得之鋁框，
      現值約二千元等語相符（偵查卷第十一頁，甲○○之警詢
      筆錄，依刑事訴訟法第一百五十九條第二項規定，得採為
      證據），此外，復有被告使用之工具及贓物照片四張、甲
      ○○出具之贓物領據一份附卷（偵查卷第十五頁至第十八
      頁），鯉魚鉗二把、老虎鉗一把、鐵剪一把、螺絲起子一
      把扣案可資佐證，足徵被告上揭自白屬實，可以採信。
（二）查扣案之鯉魚鉗、老虎鉗、鐵剪及螺絲起子均係通體鐵製
      之物，此有該等工具照片在卷可參，如持以揮舞，客觀上
      當足以傷害人之生命、身體，應係兇器無誤。
（三）至被告在本院審理時雖翻稱：伊是徒手拆下鋁框云云，意
      指其僅應構成普通竊盜，然與其先前自白不符，應卸責之
      詞，不足採取。何況刑法第三百二十一條第一項第三款之
      攜帶兇器竊盜罪，係因行為人攜帶兇器行竊，客觀上對被
      害人之人身安全造成危險，而加重其刑責，故不以行為人
      確有實際使用為必要，此觀最高法院六十二年台上字第二
      四八九號判例自明，查本件被告既然攜帶鯉魚鉗等工具入
      內，顯係意在以上開工具，便利行竊，依上說明，自應構
      成攜帶兇器竊盜。準此，被告所辯縱然屬實，亦不足採為
      有利於其之認定，併予敘明。
（四）綜上，本件事證明確，被告上開竊盜犯行已堪認定，應依
      法論科。
二、核被告乙○○所為，係犯刑法第三百二十一條第一項第三款
    之攜帶兇器竊盜罪。爰審酌被告犯罪之動機，係因家貧無錢
    使用，此有桃園縣家庭生活關懷協助調查表一份附卷可稽（
    偵查卷第二十六頁），尚非不可原諒，其犯罪之手段，竊得
    之財物價值僅約二千元，且已經追回，對被害人造成之損害
    有限，及被告犯後坦承犯行等一切情狀，量處如主文所示之
    刑，並參酌我國九十五年度預測國民平均所得為每年四十五
    萬一千三百四十四元，按此計算，每人每日平均所得約為一
    千二百三十六元之情，諭知易科罰金之折算標準，以示懲儆
    。扣案之鯉魚鉗二把、老虎鉗一把、鐵剪一把、螺絲起子一
    把均係被告所有，且係供其行竊所用之物，依刑法第三十八
    條第一項第二款規定沒收。
據上論斷，應依刑事訴訟法第二百七十三條之一第一項、第二百
九十九條第一項前段，刑法第三百二十一條第一項第三款、第四
十一條第一項前段、第三十八條第一項第二款，刑法施行法第一
條之一第一項，判決如主文。
本案經檢察官楊挺宏到庭執行職務。
中    華    民    國    95    年    11    月    24    日
                  刑事第八庭  法  官    陳彥宏
以上正本證明與原本無異。
如不服本判決，應於送達後10日內，向本院提出上訴狀。
                              書記官    翁其良
中    華    民    國    95    年    11    月    24    日
論罪法條：刑法第321條第1項第3款
中華民國刑法第321條
（加重竊盜罪）
犯竊盜罪而有左列情形之一者，處 6 月以上、 5 年以下有期徒
刑：
一  於夜間侵入住宅或有人居住之建築物、船艦或隱匿其內而犯
之者。
二  毀越門扇、牆垣或其他安全設備而犯之者。
三  攜帶兇器而犯之者。
四  結夥三人以上而犯之者。
五  乘火災、水災或其他災害之際而犯之者。
六  在車站或埠頭而犯之者。
前項之未遂犯罰之。


司法院資訊處製作；財團法人民間司法改革基金會備份。
